Referat af mjolnertool-moede d. 9. april 1999
==============================================

Tilstede: gram, henryml, jlk, mannan, toby
Referent: toby

Status
------
. FG (+JLK) er færdige med "simpel restrukturering for ymer (kan load'e
ymer fra DYN) og 99% færdige for sif .

. MM har haft fokus på fejlretning i freja for at lære koden at kende
(første succeshistorie kom i hus lige efter mødet, idet vi i fællesskab
har rettet første fejl :-).

Todo
----
ALLE    Ang. dSA: Mere respons på fejlrapporterne, hvis vi har en
        fornemmelse af, hvad der er galt. Det må være op til den
        enkelte tooludvikler at se om der er kommet rapporter, som
        har noget med hans del-tool at gøre, og så lave opfølgning
        herpå. Der er ikke ressourcer til at lave så intensiv
        opfølgning, som vi har gjort tidligere år, men har vi en
        idé om hvad en fejl skyldes bør vi som minimum fortælle den
        studerende, hvordan han/hun sandsynligvis kan at komme i
        denne situation.

FG      Komponentarkitektur for frigg, freja, valhalla, således at
        de bevarer nuværende "look&feel".

JLK     Se hvor langt han når med treeview i weekenden (den
        forgangne) ellers tager FG over. Deadline for treeview i
        mjolner er stadig 1/5.

MM      Som nu (iflg. plan skifter fokus d. 1/5 over mod
        dokumentation). Efter mødet enedes MM og TOBY om næste
        arbejdsopgaver for MM.

TOBY    Flyt tabControl demo til r5.0 demo.

ESS     Opdatering af "Mjolner Bug Overview" listen (eller har jeg
        misforstået din	intention Elmer?) og indkaldelse til næste
        møde (;-).


